# Livonian Verb inflection
This file documents the verb inflection of Livonian.


## Verb stem classes
**LEXICON V_ = CONJUGATION TYPE MISSING

**LEXICON TV_ = CONJUGATION TYPE MISSING

**LEXICON V-AUX_LǞʼDÕ = 1 lǟʼdõ:lǟʼ

**LEXICON IV_LǞʼDÕ = 1 lǟʼdõ:lǟʼ

**LEXICON TV_TǬʼDÕ = 2 tǭʼdõ:tǭʼ

**LEXICON V-AUX_VĪDÕ = 3 vīdõ:vī

**LEXICON IV_VĪDÕ = 3 vīdõ:vī

**LEXICON TV_VĪDÕ = 3 vīdõ:vī


**LEXICON TV_NǞʼDÕ = 4 nǟʼdõ:nǟʼ
* Yaml: **naeaeqdw**

**LEXICON IV_KǞʼDÕ = 5 kǟʼdõ:kǟʼ

**LEXICON TV_TĪʼEDÕ = 6 tīʼedõ:tīʼe


**LEXICON V-AUX_SĪEDÕ = 7 sīedõ:sīe

**LEXICON IV_SĪEDÕ = 7 sīedõ:sīe

**LEXICON TV_SĪEDÕ = 7 sīedõ:sīe

**LEXICON IV_SǬDÕ = 8 sǭdõ:s

**LEXICON TV_SǬDÕ = 8 sǭdõ:s

**LEXICON V-AUX_SǬDÕ = 8 sǭdõ:s


**LEXICON TV_JŪODÕ = 9 jūodõ:jūo

**LEXICON V-AUX_VȰLDA =  10 vȱlda: goes to **K**

**LEXICON IV_VȰLDA = 10 vȱlda:

**LEXICON IV_TŪLDA = 11 tūlda:

**LEXICON V-AUX_PĀNDA = 12 pānda:

**LEXICON IV_PĀNDA = 12 pānda:

**LEXICON TV_PĀNDA = 12 pānda:

**LEXICON IV_JEʼLLÕ = 13 jeʼllõ:jeʼlā

**LEXICON TV_JEʼLLÕ =  13 jeʼllõ:jeʼllõ

**LEXICON IV_ASTÕ = 18 astõ:astõ

**LEXICON TV_ASTÕ =  18 astõ:astõ

**LEXICON TV_VÕTTÕ = 19 võttõ:võttõ

**LEXICON IV_VIEʼDDÕ = 24 vieʼddõ:vieʼddõ

**LEXICON TV_VIEʼDDÕ = 24 vieʼddõ:vieʼddõ

**LEXICON IV_MAKSÕ = 25 maksõ:maksõ

**LEXICON TV_MAKSÕ = 25 maksõ:maksõ

**LEXICON TV_TAPPÕ = 26 tappõ:tappõ

**LEXICON IV_MÄNGÕ = 14 mängõ:mǟnga

**LEXICON TV_KILLÕ = 15 killõ:kīla

**LEXICON TV_PALLÕ = 16 pallõ:pǭla

**LEXICON TV_LOULÕ = 17 loulõ:lōla

**LEXICON IV_LAITÕ = 20 laittõ:lāita

**LEXICON TV_LAITÕ = 20 laittõ:lāita

**LEXICON IV_TÄUTÕ = 21 täutõ:tǟta

**LEXICON TV_TÄUTÕ = 21 täutõ:tǟta


**LEXICON TV_PȮĻTÕ = 22 pȯļtõ:pūoļta


**LEXICON TV_MȮISTÕ = 23 mȯistõ:mūošta

**LEXICON IV_ANDÕ = 27 andõ:ānda

**LEXICON TV_ANDÕ = 27 andõ:ānda

**LEXICON IV_TIEUDÕ = 28 tieudõ:tīeda

**LEXICON TV_TIEUDÕ = 28 tieudõ:tīeda

29-48 follow same pattern

**LEXICON IV_LUʼGGÕ = luʼggõ:luʼggõ 29

**LEXICON TV_LUʼGGÕ = luʼggõ:lugū 29

**LEXICON IV_MUʼDŽÕ = muʼdžõ:mudžū 30

**LEXICON TV_MUʼDŽÕ = muʼdžõ:mudžū 30

**LEXICON IV_VAKȚÕ = vakțõ:vakțū 31

**LEXICON TV_VAKȚÕ =  vakțõ:vakțū 31

**LEXICON IV_KITTÕ = kittõ:kitū 32

**LEXICON TV_KITTÕ = kittõ:kitū 32

**LEXICON V-AUX_RIʼDDÕ = riʼddõ:ridū 33

**LEXICON IV_RIʼDDÕ = riʼddõ:ridū 33

**LEXICON TV_RIʼDDÕ = riʼddõ:ridū 33

**LEXICON IV_KUTSÕ = kutsõ:kutsū 34

**LEXICON TV_KUTSÕ = kutsõ:kutsū 34

**LEXICON V-AUX_LASKÕ = laskõ:laskū 35

**LEXICON IV_LASKÕ = laskõ:laskū 35

**LEXICON TV_LASKÕ = laskõ:laskū 35

**LEXICON IV_AKKÕ = akkõ:akū 36
Should ss be s and šš be š? 2013-02-19

**LEXICON TV_AKKÕ = akkõ:akū 36


**LEXICON V-AUX_AIGÕ = aigõ:āigõ 37

**LEXICON IV_AIGÕ = aigõ:āigõ 37

**LEXICON TV_AIGÕ = aigõ:āigõ 37

**LEXICON TV_KUOŖŖÕ = kuoŗŗõ:kūoŗõ 38

**LEXICON TV_VANNÕ = vannõ:vǭnõ 39


**LEXICON IV_PȮĻĻÕ = pȯļļõ:pūoļõ 40


**LEXICON IV_PȮIMÕ = pȯimõ:pūoimõ 41

**LEXICON TV_PȮIMÕ = pȯimõ:pūoimõ 41

**LEXICON IV_OUŖÕ = ouŗõ:ōŗõ 42

**LEXICON IV_KEIJÕ = keijõ:kējõ 43

**LEXICON TV_KEIJÕ = keijõ:kējõ 43


**LEXICON IV_AŖŠTÕ = aŗštõ:āŗštõ 44

**LEXICON TV_AŖŠTÕ = aŗštõ:āŗštõ 44

**LEXICON TV_PȮRTÕ = pȯrtõ:pūortõ 45

**LEXICON TV_OUTÕ = outõ:ōtõ 46

**LEXICON V-AUX_TUNDÕ = tundõ:tūndõ 47

**LEXICON IV_TUNDÕ = tundõ:tūndõ 47

**LEXICON TV_TUNDÕ = tundõ:tūndõ 47

**LEXICON TV_OUDÕ = oudõ:ōdõ 48


**LEXICON IV_KŪLÕ = kūlõ:kūlõ 49

**LEXICON TV_KŪLÕ = kūlõ:kūlõ 49

**LEXICON IV_ARRÕ = arrõ:arrõ 50

**LEXICON TV_ARRÕ = arrõ:arrõ 50

**LEXICON IV_AʼILÕ = aʼilõ:aʼilõ 51

**LEXICON TV_AʼILÕ = aʼilõ:aʼilõ 51

**LEXICON TV_SVAʼRRÕ = svaʼrrõ:svaʼrrõ 52

**LEXICON V-AUX_KĪTÕ = kītõ:kīt 53

**LEXICON IV_KĪTÕ = kītõ:kīt 53
~701

**LEXICON TV_KĪTÕ = kītõ:kīt 53


**LEXICON IV_ÄʼBȚÕ = äʼbțõ:äʼbț 54

**LEXICON TV_ÄʼBȚÕ = äʼbțõ:äʼbț 54


**LEXICON V-AUX_KŪLDÕ = kūldõ:kūld 55

**LEXICON IV_KŪLDÕ = kūldõ:kūld 55

**LEXICON TV_KŪLDÕ = kūldõ:kūld 55

**LEXICON TV_KĪSKÕ = kīskõ:kīsk 56

**LEXICON V-AUX_ĪʼEDÕ = īʼedõ:īed 57

**LEXICON IV_ĪʼEDÕ = īʼedõ:īed 57

**LEXICON TV_ĪʼEDÕ = īʼedõ:īed 57


**LEXICON IV_UMBLÕ = umblõ: 58

**LEXICON TV_UMBLÕ = umblõ: 58

**LEXICON V-AUX_MÕTLÕ = mõtlõ: 59

**LEXICON IV_MÕTLÕ = mõtlõ: 59

**LEXICON TV_MÕTLÕ = mõtlõ: 59

**LEXICON IV_MǞʼDLÕ = mǟʼdlõ: 60

**LEXICON TV_MǞʼDLÕ = mǟʼdlõ: 60

**LEXICON IV_NAʼGRÕ = naʼgrõ: 60

**LEXICON TV_NAʼGRÕ = naʼgrõ: 60


**LEXICON V-AUX_ÄʼB = 62 äʼb:ä


**LEXICON TV_SÄ = 63 sä:sä

**LEXICON V-AUX_PIḐĪKS = 64 piḑīks:piḑī

## After transitive, intransitive, auxiliary and such tags have been added
1

2

3
**LEXICON V-01_VĪDÕ = This is mutual for 3: 
vīdõ:vī
Prt
Imprt

Jus
Qvo

participles


**LEXICON V-01_NǞʼDÕ = This is mutual for ??: 
4 nǟʼdõ:nǟʼ
Prt
Imprt

Jus
Qvo

participles

**LEXICON V-01_SĪEDÕ = : 7 sīedõ:sīe
* Yaml: **siiedw**
Prt
Imprt

Jus
Qvo

participles

8
sǭdõ:s
Prt
Imprt

Jus
Qvo

participles
9
9
jūodõ:vī
Prt
Imprt

Jus
Qvo

participles
10

**LEXICON V-01_JEʼLLÕ = 13 jeʼllõ, 18 astõ, 19 võttõ, 24 vieʼddõ, 25 maksõ, 26 tappõ

Cond
Imprt
Jus
Qvo

participles


**LEXICON V-01_MÄNGÕ = 14 mängõ, 15 killõ, 16 pallõ, 17 loulõ, 20 laitõ, 21 täutõ, 22 pȯļtõ, 23 mȯistõ, 27 āndõ, 28 tīeudõ



29
 LEXICON	V-01_LUʼGGÕ  luʼggõ:luʼggõ 29
This is mutual for 29-36: 
luʼggõ, muʼdžõ, vakțõ, kittõ, riʼddõ, kutsõ, laskõ, akkõ
Prt
ImprtI

Jus
Kvo

participles


This is mutual for 37-48

Prt

participles



**LEXICON V-01_KŪLÕ =  This is mutual for 49-50, 52-57
Prt
+Act+PrfPrc
Cond


**LEXICON V-01_AʼILÕ =  This is mutual for 51
Ger, Ger_Ine

 * **INF_ZERO ;** aʼilõ
Inf

 * **SUP-STEM_m ;** aʼilõ-
Sup, Sup+Abe, Sup+Ela, Sup+Deb, Sup+Ill, Sup+Ine, Sup+Tra
Ind+Prs+Pl1, Ind+Prs+Pl2, Ind+Prs+Pl3, Ind+ConNeg+Pl1
Ind+ConNeg+Pl2, Ind+ConNeg+Pl3

 * **: INDPRSSG1-STEM ;** aʼilõ-
Ind+Prs+Sg1, Ind+Prs+Sg2, Ind+Prs+Sg3

 * **:%^VowsRM INDCONNEGSG ;** aʼil-
Ind+ConNeg+Sg

 * **:%^VowsRM%>i INDPRT_z ;** aʼili-
Ind+Prt+Sg1, Ind+Prt+Sg2, Ind+Prt+Sg3, Ind+Prt+Pl1, Ind+Prt+Pl2, Ind+Prt+Pl3

 * **COND ;** aʼilõ-
Cond...
Imprt+Sg2, Imprt+ConNeg+Sg2

Imprt+Pl1, Imprt+Pl2, Imprt+ConNeg

Jus+Sg3, Jus+Pl3

Quo+Sg3, Quo+Pl3, Der/VN -mi

 * **ACTPRFPRC_n ;** aʼilõ%>n
+Act+PrfPrc

 * **:%^VowsRM PSSPRSPRC ;** aʼil-
 * **:%^VowsRM PSSPRFPRCSG ;** aʼil-



**LEXICON V-01_UMBLÕ = This is mutual for 58-61: 
umblõ, mõtlõ, mǟʼdlõ, naʼgrõ
Prt
Imprt

Jus
Qvo

participles






### Nonfinites

**LEXICON GER_s = 

**LEXICON GER_sõ = 

**LEXICON INF_ZERO = 

**LEXICON INF_dõ = 

**LEXICON INF_da = 

**LEXICON SUP-STEM_m = 

**LEXICON SUP_m = 

**LEXICON SUP_m = 

**LEXICON SUP_mõ = 

**LEXICON ACTPRSPRC = 

**LEXICON ACTPRSPRC = 

**LEXICON ACTPRFPRC_nd = 
Are the singular and plural homonyms?

**LEXICON ACTPRFPRC_SG-nd/PL-nõd = 
Are the singular and plural homonyms?


**LEXICON PSSPRSPRC = 

**LEXICON PSSPRFPRCSG = 
2014-08-21

### Finites


**LEXICON INDPRS_tõ = Indicative present

**LEXICON INDPRT_i = Indicative preterite in i

**LEXICON INDPRT_z = Indicative preterite in z

**LEXICON INDPRT_ž = Indicative preterite in ž

**LEXICON INDPRTSG3-STEM_tõ = 


**LEXICON COND = Conditional present


### Indicative present

**LEXICON INDPRSSG1-STEM = 
 * INDPRSSG1 ; 
 * INDPRSSG2 ; 
 * INDPRSSG3 ; these three lexica point to lexica with the actual suffixes.




































Conditional






Imperative







Jussative


Quotative





* * *
<small>This (part of) documentation was generated from [../src/fst/affixes/verbs.lexc](http://github.com/giellalt/lang-liv/blob/main/../src/fst/affixes/verbs.lexc)</small>